el: Σπίτι & κήπος > Ασφάλεια επιχειρήσεων & σπιτιού > Αισθητήρες συστημάτων ασφαλείας: Αισθητήρες πόρτας & παραθύρου; Αισθητήρες θραύσης γυαλιού; Αισθητήρες κλίσης; Αισθητήρες κραδασμών
vi: Nhà và vườn > An ninh doanh nghiệp và nhà ở > Cảm biến hệ thống an ninh: Cảm Biến Cửa & Cửa Sổ; Cảm Biến Vỡ Kính; Cảm Biến Nghiêng; Cảm Biến Rung
ko: 가정/원예 용품 > 기업/가정 보안 > 보안 시스템 센서: 문 및 창문 센서; 유리 파손 센서; 기울기 센서; 진동 센서
hu: Otthon és kert > Üzleti és otthoni biztonság > Biztonságirendszer-érzékelők: Ajtó- és ablakérzékelők; Üvegtörés-érzékelők; Dőlésérzékelők; Rezgésérzékelők
lt-LT: Namai ir sodas > Verslo ir namų apsauga > Apsaugos sistemų jutikliai: Durų ir langų jutikliai; Stiklo dūžio jutikliai; Pakreipimo jutikliai; Vibracijos jutikliai
cs: Dům a zahrada > Zabezpečení firem a domácností > Bezpečnostní senzory: Senzory dveří a oken; Senzory rozbití skla; Senzory náklonu; Vibrační senzory
pt-PT: Casa e jardim > Segurança na empresa e em casa > Sensores de sistema de segurança: Sensores de porta e janela; Sensores de quebra de vidro; Sensores de inclinação; Sensores de vibração
bg-BG: Дом и градина > Сигурност за дома и офиса > Сензори за система за сигурност: Сензори за врати и прозорци; Сензори за счупено стъкло; Сензори за наклон; Сензори за вибрации
sv: Hem och trädgård > Företags- och hemsäkerhet > Sensorer till säkerhetssystem: Dörr- och fönstersensorer; Glaskrossensorer; Lutningssensorer; Vibrationsmätare
en: Home & Garden > Business & Home Security > Security System Sensors: Door & Window Sensors; Glass Break Sensors; Tilt Sensors; Vibration Sensors
nb: Hjem og hage > Bedrifts- og hjemmesikkerhet > Sikkerhetssystemsensorer: Dør- og vindussensorer; Glassknussensorer; Vippesensorer; Vibrasjonssensorer
sl-SI: Dom in vrt > Varovanje poslovnih in domačih prostorov > Senzorji za varnostni sistem: Senzorji za vrata in okna; Senzorji za razbito steklo; Senzorji nagiba; Senzorji vibracij
pl: Dom i ogród > Bezpieczeństwo domu i biura > Czujniki systemu bezpieczeństwa: Czujniki otwarcia drzwi i okien; Czujniki zbicia szyby; Czujniki przechyłu; Czujniki wibracji
fr: Maison et jardin > Sécurité à domicile et au bureau > Détecteurs pour systèmes de sécurité: Capteurs de porte et de fenêtre; Détecteurs de bris de verre; Capteurs d'inclinaison; Capteurs de vibrations
tr: Ev ve Bahçe > İş ve Ev Güvenliği > Güvenlik Sistemi Sensörleri: Kapı ve Pencere Sensörleri; Cam Kırılma Sensörleri; Eğim Sensörleri; Titreşim Sensörleri
da: Hjem og have > Sikkerhed i hjemmet > Sensorer til sikkerhedssystemer: Dør- og vinduessensorer; Glasbrudssensorer; Hældningssensorer; Vibrationssensorer
de: Heim & Garten > Haussicherheit > Sensoren für Sicherheitssysteme: Tür- und Fenstersensoren; Glasbruchsensoren; Neigungssensoren; Vibrationssensoren
es: Casa y jardín > Seguridad empresarial y del hogar > Sensores de sistemas de seguridad: Sensores de puertas y ventanas; Sensores de rotura de cristales; Sensores de inclinación; Sensores de vibración
ro-RO: Casă și grădină > Securitatea afacerii și a locuinței > Senzori pentru sistemul de securitate: Senzori pentru uși și ferestre; Senzori de spargere a sticlei; Senzori de înclinare; Senzori de vibrație
zh-CN: 家居与园艺 > 保险柜/保险箱 > 安全系统传感器: 门窗传感器; 玻璃破碎传感器; 倾斜传感器; 振动传感器
it: Casa e giardino > Sicurezza in casa e sul lavoro > Sensori sistemi sicurezza: Sensori per porte e finestre; Sensori di rottura del vetro; Sensori di inclinazione; Sensori di vibrazione
ja: ホーム・ガーデン > 防犯・セキュリティ > 防犯センサー: ドア・窓センサー; ガラス破損センサー; 傾斜センサー; 振動センサー
hr-HR: Dom i vrt > Sigurnost na poslu i kod kuće > Senzori sigurnosnog sustava: Senzori za vrata i prozore; Senzori loma stakla; Senzori nagiba; Senzori vibracija
fi: Koti ja puutarha > Yritysten ja kodin turvallisuus > Turvajärjestelmäanturit: Ovi- ja ikkuna-anturit; Lasinrikkoanturit; Kallistusanturit; Tärinäanturit
nl: Huis en tuin > Bedrijfs- en woonhuisbeveiliging > Beveiligingssysteemsensoren: Deur- en raamsensoren; Glasbreuksensoren; Kantelsensoren; Trillingssensoren
zh-TW: 居家和庭園 > 居家/企業保全 > 保全系統感測器: 門窗感應器; 玻璃破碎感應器; 傾斜感應器; 振動感測器
ru: Дом и сад > Безопасность жилой и коммерческой недвижимости > Датчики для системы безопасности: Датчики дверей и окон; Датчики разбития стекла; Датчики наклона; Датчики вибрации
sk-SK: Dom a záhrada > Zabezpečenie firmy a domácnosti > Senzory bezpečnostného systému: Senzory na dverách a oknách; Senzory rozbitia skla; Senzory náklonu; Vibračné senzory
pt-BR: Casa e jardim > Segurança domiciliar e comercial > Sensores de sistema de segurança: Sensores de portas e janelas; Sensores de quebra de vidro; Sensores de inclinação; Sensores de vibração
th: บ้านและสวน > ความปลอดภัยของธุรกิจและบ้าน > เซ็นเซอร์ระบบรักษาความปลอดภัย: เซ็นเซอร์ประตูและหน้าต่าง; เซ็นเซอร์ตรวจจับการแตกของกระจก; เซ็นเซอร์วัดความเอียง; เซ็นเซอร์ตรวจจับการสั่นสะเทือน